【裁判字號】    95,簡,64
【裁判日期】    950120
【裁判案由】    違反商標法等
【裁判全文】
臺灣屏東地方法院刑事判決                95年度簡字第64號
公  訴  人  臺灣屏東地方法院檢察署檢察官
被      告  丙○○
上列被告因違反商標法等案件，經檢察官提起公訴（93年度偵字
第3428、3482號），被告自白犯罪，本院認為宜以簡易判決處刑
，經簡易判決處刑如下：
    主  文
丙○○連續明知為未得商標權人同意，而於同一商品，使用相同
之註冊商標之商品而販賣，處拘役肆拾日，如易科罰金，以新臺
幣玖佰元即銀元參佰元折算壹日。扣案仿冒商標之馬帝Ｓ尊者蘇
格蘭威士忌酒玖瓶均沒收之。
    事  實  及  理  由
一、丙○○為屏東縣屏東市○○路31號1 樓之鉅正企業行之負責
    人，以從事菸酒、飲料、罐頭食品等物品之批發為業，其明
    知一位自稱為「王榮泉」之年籍不詳成年男子（此人涉嫌違
    反商標法罪嫌部分，已另行偵辦），於民國92年11月28日前
    來上揭處所向其兜售之馬帝Ｓ尊者格蘭威士忌洋酒（好酒不
    見），係未經英國原廠製造商允許製造之私自產製私酒，且
    該私酒上之商標（馬帝ＳＭＡＴＩＳＳＥ）與圖樣（ＭＡＴ
    ＩＳＳＥＭ馬帝Ｓ）業經我國菸酒進口業者之優勢統合國際
    股份有限公司（以下稱優勢統合公司）向經濟部智慧財產局
    （以下稱智慧財產局）申請取得商標專用權，指定使用於白
    蘭地酒、威士忌酒、伏特加酒、利口酒等酒類商品，而該品
    牌之洋酒因品質著有信譽，為一般菸酒業者及消費大眾所周
    知，未經該酒之原廠製造商及優勢統合公司之合法授權前，
    不得販賣或意圖販賣而陳列，竟基於意圖營利之概括犯意，
    向「王榮泉」以每瓶新臺幣（下同）390 元購得該仿冒商標
    之私酒後，再以每瓶420 元至450 元不等之價格，自該日購
    買上開仿冒私酒後至93年4 月23日止，連續販賣給各零售酒
    類之超市（商），適有不知情之康鄰生鮮超市負責人林昌賢
    （其涉嫌違反商標法罪嫌另為不起訴處分）於93年4 月23日
    ，以每瓶420 元價格向丙○○購得該仿冒私酒1 批後，即將
    該仿冒私酒公開陳列在屏東縣恆春鎮○○路141 之1 號之康
    鄰生鮮超市店內，並以每瓶550 元價格販賣給一般消費者，
    致陳筆祥於93年4 月24日21時30分許，向該康鄰生鮮超市購
    買2 瓶仿冒私酒後，因於品嚐時發現該2 瓶酒為仿冒私酒，
    報警處理後，為警循線查獲，並在林昌賢所有之上開超市內
    扣得前開仿冒私酒共9瓶。
二、本件認定被告犯罪事實之證據
（一）被告丙○○於本院準備程序時對上開犯罪事實坦承不諱。
（二）告訴代理人甲○○、乙○○2 人之指訴：證明被告販賣予
      林昌賢之馬帝Ｓ尊者格蘭威士忌洋酒確為仿冒私酒，及該
      公司與諸如被告等中盤商交易時，均會簽定經銷契約，再
      由該等經銷商負責向各地銷售。
（三）證人陳筆祥之證詞：證明其確有向林昌賢購買該仿冒私酒
      。
（四）智慧財產局所核發商標專用權資料1 份：證明告訴人業經
      取得智慧財產局所核准之商標專用權，且該商標專用權目
      前仍在保護期間。
（五）被告出具之進貨單、估價單、王榮泉之名片各1 份：證明
      明被告確有向該自稱「王榮泉」男子購買該等仿冒私酒。
（六）同案被告林昌賢出具之康鄰超商向被告購買仿冒私酒之估
      價單1 份：證明被告確有販賣該等仿冒私酒給林昌賢。
（七）優勢統合公司、臺灣菸酒股份有限公司（以下臺灣菸酒公
      司）之產品鑑定報告書：證明被告所販賣之馬帝Ｓ尊者格
      蘭威士忌洋酒確為仿冒私酒。
（八）仿冒私酒之照片12幀：證明林昌賢公開陳列並販賣之上開
      仿冒私酒之裝放紙盒、酒瓶上確有偽造該馬帝Ｓ尊者格蘭
      威士忌洋酒之商標與圖樣。
（九）查扣之該仿冒私酒9 瓶（目前由屏東縣政府保管中）：證
      明林昌賢購自被告之前開仿冒私酒之裝放紙盒、酒瓶上確
      有偽造該馬帝Ｓ尊者格蘭威士忌洋酒之商標與圖樣。
三、核被告丙○○所為，係犯商標法第82條之販賣仿冒商標商品
    罪。又被告所為多次販賣仿冒商標之私酒予不特定人之行為
    ，時間緊接，所犯罪名相同，顯係出於概括之犯意為之，為
    連續犯，依刑法第56條之規定論以一連續販賣仿冒商品罪，
    並加重其刑。爰審酌商標具有辨識商品來源之功能，企業均
    投入相當之時間及資金於商品之行銷及品質之改良，以使其
    商標得具有代表一定品質及商譽之效果，被告為圖小利，擅
    為販賣仿冒商標之商品，對於商標權人之權益自已構成侵害
    ，惟因其販賣數量尚少，且販賣時間不長，所生實害尚輕，
    又其犯後坦承犯行，態度良好等一切情狀，量處如主文所示
    之刑，並諭知如易科罰金之折算標準，以示懲儆。至扣案之
    前開仿冒商標私酒9 瓶，不問屬於犯人與否，均依商標法第
    83條規定沒收之。
四、公訴意旨又以：被告販售之前開仿冒商標私酒，亦涉犯菸酒
    管理法第47條之販賣私酒犯行云云。
（一）惟按案件有犯罪後之法律已廢止其刑罰者，應諭知免訴之
      判決，刑事訴訟法第302 條第4 款定有明文。又菸酒管理
      法業於93年1 月7 日修正公布，並於同年7 月1 日施行，
      且依修正後之菸酒管理法第47條之罰則規定，關於販賣私
      菸之行為，已廢止刑罰之處罰，而改以行政罰鍰論處。
（二）經查：被告於92年11月28日至警方查獲時之93年4 月23日
      止有販賣私酒之行為，惟菸酒管理法業於93年7 月1 日修
      正施行，且廢止刑罰之規定，僅以行政罰鍰論處，可知於
      本案被告販賣私酒行為之後，法律已廢止其刑罰，則揆之
      上開刑事訴訟法之規定此部分原應為免訴之諭知，惟公訴
      人認此部分之行為與前開論罪科刑部分，具有想像競合犯
      之裁判上一罪關係，爰不另為免訴之諭知，附此敘明。
據上論斷，應依刑事訴訟法第449 條第2 項，商標法第82條、第
83條，刑法第11條、第56條、第41條第1 項前段，罰金罰鍰提高
標準條例第2 條，現行法規所定貨幣單位折算新臺幣條例第2 條
，逕以簡易判決處如主文所示之刑。
中    華    民    國    95    年    1     月    20    日
                  刑事第一庭    法  官  黃聖涵
以上正本證明與原本無異。
如不服本判決應於收受本判決送達後十日內向本院提出上訴書狀
，其未敘述上訴理由者，並得於提起上訴後十日內向本院補提理
由書狀（均須按他造當事人之人數附繕本）「切勿逕送上級法院
」
中    華    民    國    95    年    1     月    23    日
                                書記官  蘇雅慧
附錄本判決論罪之法條
商標法第81條第1款：
未得商標權人或團體商標權人同意，有下列情形之一者，處三年
以下有期徒刑、拘役或科或併科新臺幣二十萬元以下罰金：
一於同一商品或服務，使用相同之註冊商標或團體商標者。
商標法第82條：
明知為前條商品而販賣、意圖販賣而陳列、輸出或輸入者，處一
年以下有期徒刑、拘役或科或併科新臺幣五萬元以下罰金。


司法院資訊處製作；財團法人民間司法改革基金會備份。
